【裁判字號】    99,交聲,389
【裁判日期】    990514
【裁判案由】    違反道路交通管理處罰條例聲明異議
【裁判全文】
臺灣士林地方法院交通事件裁定         99年度交聲字第389號
原處分機關  臺北市交通事件裁決所
異  議  人
即受處分人  甲○○
上列異議人即受處分人因違反道路交通管理處罰條例案件，對於
臺北市交通事件裁決所99年1 月25日所為之處分（原處分案號：
北市裁催字第裁22-AG0000000號）聲明異議，本院裁定如下：
    主  文
異議駁回。
    理  由
一、按汽車駕駛人，行車速度，超過規定之最高時速，或低於規
    定之最低時速，除有第43條第1 項第2 款情形外，處新臺幣
    （下同）1 千2 元以上2 千4 百元以下罰鍰，並記違規點數
    1 點，道路交通管理處罰條例第40條、第63條第1 項第1款
    分別定有明文；又汽車駕駛人行車速度超過規定之最高速限
    之違規行為，採用固定或非固定式科學儀器取得證據資料證
    明者，於一般道路須至少於100 公尺前明顯標示之，同條例
    第7 條之2 第3 項亦有明文。
二、原處分意旨略以：異議人即受處分人甲○○（下稱異議人）
    騎乘其所有之車牌號碼為ARU-299 號重型機車，於民國98年
    8 月14日14時19分許，在臺北市○○○路○ 段423 巷往西處
    ，經臺北市政府警察局交通警察大隊員警逕行舉發其行車速
    限為時速50公里之路段，經測時速71公里，超速20公里以上
    未滿40公里之違規行為，爰依道路交通管理處罰條例第40條
    、第63條第1 項第1 款裁處異議人罰鍰2 千元，並記違規點
    數1 點等語。
三、聲明異議意旨略以：異議人係自民權東路6 段296 巷之十字
    路口處左轉進入民權東路6 段，於系爭民權東路6 段沿線並
    未看見任何標示，事後異議人才發現路口之警告牌係遭交通
    號誌燈桿遮蔽，故以該警告標示之設置違反道路交通管理處
    罰條例第7 條之2 第3 項之規定。異議人行經該路段時車速
    大約都是50公里，測速儀器卻測得71公里，顯然有誤云云。
四、經查：
  (一)異議人所有之車牌號碼為ARU-299 號重型機車，於前開時、
    地，因行車速度，超過規定之最高時速，經雷達自動電腦照
    相機測得上開超速事實並拍照採證後，由員警逕行舉發違規
    乙情，有雷達感應測速照相機所攝得之異議人上開超速違規
    採證照片1 張及臺北市政府警察局舉發違反道路交通管理事
    件通知單1 紙等附卷可佐。且上開舉發路段前業已設立固定
    式「請依速限行駛常有測速照相」之警告牌示等情，業經臺
    北市政府警察局內湖分局於99年3 月9 日以北市警內分交字
    第09930434600 號函覆甚明，並有隨函檢送之攝於舉發路段
    前之民權東路6 段296 巷路口處之行車速限為50公里及「請
    依速限行駛常有測速照相」等告示牌照片共8 張附卷足憑，
    另該行車速限為50公里及「請依速限行駛常有測速照相」等
    告示牌距離前揭設置雷達測速儀處之民權東路6 段423 巷口
    （東向西）處，經員警實地測量距離為166 公尺乙節，有臺
    北市政府警察局內湖分局99年4 月21日北市警內分交字第09
    930774100 號函文1 紙附卷可查，足認本件舉發路段前，確
    實已依前揭道路交通管理處罰條例第7 條之2 第3 項之規定
    ，於法定距離設置有明顯標示之事實，應屬無疑。
  (二)再該設於民權東路6 段423 巷口分隔島上之雷達測速照相儀
    之功能及採證原理係為每次採證1 張，以斜角45度發射，一
    旦車輛超速進入該雷達發射波範圍內，相機則同步以千分之
    一秒快門速度，自動拍攝採證其違規車輛，且該超速違規之
    雷達測速儀已於98年7 月22日檢定合格，本件舉發時仍屬檢
    定有效期間內等情，亦有上開內湖分局99年3 月9 日函文暨
    所檢附之雷達測速儀檢定合格證書1 份附卷為憑。而觀諸本
    件採證照片，異議人所有之前揭重型機車確在該雷達測速照
    相儀以斜角45度之掃瞄區內，足認異議人之前述車輛確有超
    速行駛之違規事實，甚為明確。
  (三)至異議人亦提出照片數張以佐證其若自，因前揭告示牌受號
    誌桿阻礙而無從得知該路段速限云云。然觀諸異議人所提出
    之自民權東路6 段296 巷內向該民權東路6 段處所拍攝之照
    片中，雖無法看見前揭告示牌，然此係因異議人立於民權東
    路6 段296 巷內，且在同在該巷內停等紅燈號誌之車輛後方
    拍攝所致，異議人若果係自該民權東路6 段296 巷口左轉至
    民權東路6 段向西繼續騎乘時，其於行進過程當中，當能
    清楚看見該告示牌；至異議人另提出之自民權東路6 段29 6
    巷與民權東路6 段交叉路口中央處之照片中，雖可認該告示
    牌為受號誌桿阻擋而無法得知速限情形，然該照片係異議人
    於交叉路口正中央處拍攝，異議人若果係自該民權東路6 段
    296 巷口左轉至民權東路6 段向西繼續騎乘時，其行經方向
    應為左轉彎，當不可能經過前述交叉路口正中央處，此參臺
    北市政府警察局內湖分局於99年3 月9 日以北市警內分交字
    第09930434600 號函文所檢附之照片即明。即無從佐為有利
    異議人認定並據為免罰之依據。
五、綜上，本件異議人確於前開時、地，行車速度超過規定之最
    高時速之違規事實，已甚明確。原處分機關依道路交通管理
    處罰條例第40條、第63條第1 項第1 款及違反道路交通管理
    事件統一裁罰基準表規定，裁處異議人罰鍰2 千元並記違規
    點數1 點，自無違誤，本件異議人之聲明異議為無理由，應
    予駁回。
據上論斷，依道路交通案件處理辦法第19條，裁定如主文。
中    華    民    國    99    年    5     月    14    日
                        交通法庭法  官  莊明達
以上正本證明與原本無異。
如不服本裁定應於送達後5日內向本院提出抗告狀
                                書記官  劉欣怡
中    華    民    國    99    年    5     月    14    日

司法院資訊處製作；財團法人民間司法改革基金會備份。
